臺灣臺中地方法院刑事判決　　　　　　　　　　　　九十二年度訴字第二八一五號
　　公　訴　人　臺灣臺中地方法院檢察署檢察官
　　被　　　告　甲○○
右列被告因毒品危害防制條例案件，經檢察官提起公訴（九十一年度毒偵字第二五○
八號、九十二年度毒偵字第三一五八號），經本院合議庭裁定改簡式審理程序審理，
判決如左：
    主  文
甲○○連續施用第一級毒品，處有期徒刑拾月。扣案之海洛因壹包（淨重零點零捌公
克，包裝重零點貳柒公克），沒收銷燬之；扣案之注射針筒貳支，均沒收。
    事  實
一、甲○○前於民國（下同）八十二年間，因違反肅清煙毒條例等案件，經臺灣高等
    法院臺中分院以八十三年度上訴字第一○一九號判處有期徒刑三年三月確定；於
    八十三年間，又因違反肅清煙毒條例等案件，經本院以八十三年度訴字第三一九
    一號判處有期徒刑三年五月確定，嗣上揭案件經接續執行，於八十六年一月三十
    日假釋付保護管束（保護管束期間至九十年三月二十日），惟於前揭假釋付保護
    管束期間，因違反保護管束情節重大，前揭假釋經撤銷，應執行殘刑四年一月十
    八日，於八十九年十一月二十五日入監服刑，然因其身罹重疾，於九十一年四月
    一日保外醫治出監（尚未執行完畢，不構成累犯）。於八十八年間，因施用毒品
    案件，經本院以八十八年度毒聲字第五一○二號裁定送觀察、勒戒後，認無繼續
    施用毒品之傾向，經臺灣臺中地方法院檢察署檢察官於八十八年九月七日，以八
    十八年度毒偵字第四一九號為不起訴處分確定。詎仍不知悔改，基於施用第一級
    毒品海洛因之概括犯意，自九十一年八月十六日起至九十二年十月二十日止，在
    臺中縣大里市○○街一六五號四樓住處等處所，以將海洛因摻入水中溶解注射之
    方式，約一個月施用一次，連續施用第一級毒品海洛因多次。嗣於九十一年八月
    二十日十八時四十分許，在臺中縣大里市○○街一六五號四樓住處，為警查獲，
    並扣得其所有，用供施用海洛因之注射針筒一支；於九十二年十月二十日二十時
    許，上揭住處為警查獲，並扣得海洛因一小包（淨重○．○八公克，包裝重○．
    二七公克）、及其所有，用供施用海洛因之注射針筒一支。經依本院九十二年度
    毒聲字第二五八二號裁定送觀察、勒戒後，認有繼續施用毒品之傾向（業經本院
    以九十二年度毒聲字第二九六七號裁定送強制戒治）。
二、案經臺中縣警察局霧峰分局報告臺灣臺中地方法院檢察署檢察官偵查起訴。
    理  由
一、訊據被告甲○○對於右揭事實坦承不諱，且被告於上揭時、地，為警查獲時所採
    集之尿液，及於九十二年十月二十一日入臺灣臺中看守所執行觀察、勒戒，於九
    十二年十月二十三日採集尿液，經送檢驗結果，均呈嗎啡陽性反應，有臺中縣衛
    生局檢驗尿水報告書、詮昕科技股份有限公司濫用藥物尿液檢驗報告、中山醫學
    大學附設醫院藥物濫用檢測中心檢驗報告各乙紙在卷可憑。並有扣案之注射針筒
    二支可稽。另扣案之白色粉末一小包，經法務部調查局鑑定結果，確含第一級毒
    品海洛因成份，淨重○．○八公克，包裝重○．二七公克，有該局九十二年十二
    月十九日調科壹字第一二○○一三三五六號鑑定通知書在卷可稽，足見被告自白
    確與事實相符。此外，並有現場照片數幀附卷可參。再被告前於八十八年間，因
    施用毒品案件，經本院以八十八年度毒聲字第五一○二號裁定送觀察、勒戒後，
    認無繼續施用毒品之傾向，經臺灣臺中地方法院檢察署檢察官於八十八年九月七
    日，以八十八年度毒偵字第四一九號為不起訴處分確定，本件為警查獲後，經依
    本院九十二年度毒聲字第二五八二號裁定送觀察、勒戒後，認有繼續施用毒品之
    傾向，有臺灣臺中地方法院檢察署刑案資料查註紀錄表、臺灣高等法院被告全國
    前案紀錄表、臺灣臺中看守所附設勒戒所九十二年十一月六日中所正衛字第○九
    二一二○○○七八號函送之有無繼續施用傾向證明書附卷可稽，是被告二犯施用
    第一級毒品之犯行洵堪認定。本件事證明確，被告犯行堪予認定，應予依法論科
    。
二、核被告甲○○所為，係犯毒品危害防制條例第十條第一項之施用第一級毒品罪。
    被告為施用海洛因第一級毒品而持有之低度行為，已為施用之高度行為所吸收，
    不另論罪。其先後多次施用第一級毒品之行為，時間緊接，方法相同，觸犯構成
    要件相同之罪名，顯係基於概括犯意為之，為連續犯，應依刑法第五十六條之規
    定以一罪論，並加重其刑。爰審酌被告已有施用毒品前科，不能決心戒除，反越
    陷越深，一再施用，無視政府禁絕毒品之禁令，惟被告坦承犯行並表悔意，犯罪
    後態度良好，施用毒品止於自殘行為，且被告尚須執行強制戒治處分等一切情狀
    ，量處如主文所示之刑，以示懲儆。扣案之第一級毒品海洛因一小包（淨重○．
    ○八公克，包裝重○．二七公克），係毒品危害防制條例第二條第二項第一款規
    定之第一級毒品，應依同條例第十八條第一項前段之規定沒收銷燬之。扣案之注
    射針筒二支，係被告所有，用供施用海洛因所用之物，業據被告供承在卷，是應
    依刑法第三十八條第一項第二款規定沒收。
據上論斷，應依刑事訴訟法第二百七十三條之一第一項、第二百九十九條第一項前段
，毒品危害防制條例第十條第一項、第二十條第三項、第十八條第一項前段，刑法第
十一條、第五十六條、第三十八條第一項第二款，判決如主文。
中      華      民      國    九十三    年      一      月      七      日
                                     臺灣臺中地方法院刑事第五庭
                                         法  官  劉麗瑛
右正本證明與原本無異。
如不服本判決，應於送達後十日內向本院提出上訴狀（須附繕本），上訴於臺灣高等
法院臺中分院。
                                         書記官
中      華      民      國    九十三    年      一      月      七      日
附錄論罪科刑法條
毒品危害防制條例第十條第一項
施用第一級毒品者，處六月以上五年以下有期徒刑。
